臺灣高雄地方法院刑事判決
111年度訴字第327號
公  訴  人  臺灣高雄地方檢察署檢察官
被      告  陳益祥


指定辯護人  本院公設辯護人黃文德
上列被告因兒童及少年性剝削防制條例案件，經檢察官提起公訴
（110年度偵字第26176號），本院判決如下：
    主  文
戊○○犯引誘使少年製造猥褻行為之電子訊號罪，共參罪，各處有
期徒刑參年拾月。應執行有期徒刑肆年捌月。
未扣案猥褻行為數位照片之電子訊號肆張均沒收；扣案如附表一
編號2至3所示之物均沒收。
    事  實
一、戊○○於民國110年8月25日前某日，在網路遊戲認識代號AV00
    0-Z000000000號之少年（96年9月生，真實姓名年籍詳卷，
    下稱乙○），其明知乙○為未滿18歲之少年，心智年齡未臻成
    熟，判斷力、自我保護能力及性隱私之自主決定意思仍有不
    足，竟基於引誘使少年製造猥褻行為電子訊號之各別犯意，
    以附表一編號2至3所示行動電話連繫乙○，在其該時位在桃
    園市○○區○○街00巷00號居所，分別為下列行為：
（一）戊○○於110年8月25日21時33分許（起訴書誤載為2時39分
      ，應予更正），使用通訊軟體Messenger暱稱「北北林」
      之帳號（臉書帳號暱稱為「黃剩男」，下同），傳送「你
      拍內褲、可以嗎」等文字，引誘而使乙○於同日21時39分
      許，在其位在高雄市鳳山區之住處（地址詳卷，下同），
      以行動電話自行拍攝個人僅穿著內褲之猥褻行為數位照片
      之電子訊號1張，再以Messenger傳送該數位照片供戊○○觀
      看。
（二）戊○○於110年8月31日11時0分至11時15分許間，使用通訊
      軟體Messenger暱稱「北北林」之帳號，接續傳送「我想
      看看你內褲、你拍、你內褲可以脫嗎、脫一下嘛、我要看
      、你可以拍嗎」等文字，引誘而使乙○分別於同日11時1分
      許、11時15分許，在其位在高雄市鳳山區之住處，以行動
      電話自行拍攝個人僅穿著內褲及裸露生殖器之猥褻行為數
      位照片之電子訊號各1張（共2張，起訴書誤載穿著內褲之
      猥褻照片張數為2張，應予更正），再以Messenger傳送該
      數位照片供戊○○觀看。
（三）戊○○於110年9月5日10時11分許，使用通訊軟體Messenger
      暱稱「北北林」之帳號，傳送「我想看看、看看內褲、你
      可以拍嗎、老婆拜託、你拍照」等文字，引誘而使乙○於
      同日10時32分許，在其位在高雄市鳳山區之住處，以行動
      電話自行拍攝個人僅穿著內褲之猥褻行為數位照片之電子
      訊號1張，再以Messenger傳送該數位照片供戊○○觀看。
（四）嗣乙○之親友察覺有異，轉告乙○之母AV000-Z000000000A
      （下稱甲○）報警處理，經警於110年10月26日至戊○○該時
      位在桃園市中壢區上址居所搜索，扣得如附表一所示之物
      ，而循線查悉上情。
二、案經甲○訴由高雄市政府警察局婦幼警察隊報告臺灣高雄地
    方檢察署（下稱高雄地檢署）檢察官偵查起訴。
    理  由
一、證據能力之說明：
    查本判決所引用具有傳聞證據性質之證據，除因符合刑事訴
    訟法第159條之1至之4關於傳聞法則例外規定者，本有證據
    能力外，其餘均經當事人、辯護人於本院審理時同意有證據
    能力（見審訴卷第77至79頁、訴卷第61頁，本判決以下所引
    出處之卷宗簡稱對照均詳見附表二），而本院審酌上開各項
    證據作成或取得時之客觀環境條件，並無違法取證或欠缺憑
    信性或關連性之情形，作為證據使用皆屬適當，依刑事訴訟
    法第159條之5第1項之規定，應認均有證據能力，得作為認
    定事實之憑據。
二、認定事實所憑之證據：
    上開犯罪事實，業據被告戊○○於警詢、偵查及本院審理中均
    坦承不諱（見警卷第3至11頁、偵卷第19至25頁、審訴卷第3
    5至38頁、第47至52頁、第73至79頁、訴卷第59至70頁），
    核與證人即被害人乙○、告訴人甲○、被告父親陳錦輝於警詢
    及偵查中所為證述情節大致相符（見警卷第35至48頁、偵卷
    第19至25頁、第29至41頁），復有被告臉書暱稱「黃剩男」
    帳號使用IP位置查詢資料、通聯調閱查詢單、被告網路遊戲
    帳號之個人頁面及與被害人之對話內容、被告及被害人臉書
    個人頁面、通訊軟體Messenger對話紀錄截圖及轉載後之文
    字對話紀錄、被害人受被告引誘而拍攝之猥褻行為數位照片
    、被害人之代號與真實姓名對照表、高雄市政府警察局婦幼
    警察隊搜索扣押筆錄及扣押物品目錄表各1份、扣案物照片6
    張在卷可佐（見警卷第21至23頁、第49至108頁、偵卷第65
    至69頁、訴卷第21頁），且有附表一編號2至3所示被告用以
    連繫被害人之行動電話扣案為證，足認被告自白與事實相符
    ，本件事證明確，被告上開犯行堪以認定，均應依法論科。
三、論罪科刑： 
（一）所犯罪名及罪數：
　　1.查被害人於案發時，年僅13至14歲乙節，有被害人之代號
      與真實姓名對照表1份在卷可佐（見訴卷第21頁）。被告
      於偵查及審判中均自承自己於行為時明知被害人該時為尚
      未年滿18歲之少年等語（見偵卷第20頁、審訴卷第37頁）
      ，足見被告主觀上知悉被害人為未滿18歲之少年猶為上揭
      3次犯行。再者，被告以通訊軟體Messenger與被害人交談
      過程中，被害人本無拍攝或傳送猥褻行為數位照片之電子
      訊號予被告之念頭，是因被告以言詞反覆要求被害人拍攝
      自身僅著內褲或裸露生殖器之照片，被害人始依其指示製
      造並傳送猥褻行為數位影像之電子訊號予被告觀覽；且被
      害人受被告引誘而製造之僅著內褲或裸露生殖器之數位照
      片，依社會一般通念，客觀上均足以刺激或滿足性慾，並
      引起普通一般人羞恥或厭惡感，而侵害性的道德感情，有
      礙於社會善良風俗，要屬猥褻行為。是以，被告於犯罪事
      實欄一（一）、（二）、（三）各次所為，均是犯兒童及
      少年性剝削防制條例第36條第2項之引誘使少年製造猥褻
      行為之電子訊號罪。
　　2.起訴書認被告上開各次所為僅構成同條例第36條第1項之
      製造少年猥褻行為電子訊號罪嫌，然上開各次犯行，均是
      被告以文字訊息反覆要求而引誘被害人拍攝後，被害人始
      依指示拍攝猥褻行為之數位照片，被告所為自該當同條例
      第36條第2項之「引誘使少年製造猥褻行為之電子訊號」
      之構成要件。是以，此部分公訴意旨容有未當，惟因起訴
      之基本事實同一，且經本院於審理程序中告知被告上開罪
      名（見審訴卷第75頁、訴卷第60頁），而無礙兩造於訴訟
      上攻擊、防禦權之充分行使，爰依刑事訴訟法第300條之
      規定，變更起訴法條。
　　3.被告就犯罪事實欄一（二）所為，是基於單一犯意，於11
      0年8月31日11時0分至11時15分間之密切接近時間，在相
      同地點，接續傳送上開數則文字訊息，引誘使被害人自行
      於同日11時1分許拍攝自身僅著內褲之猥褻行為數位照片1
      張、於同日11時15分許拍攝裸露生殖器之猥褻行為數位照
      片1張，被害人所製造猥褻行為數位照片雖為2張，然被告
      乃於連貫之聊天對話中引誘被害人，其各行為之獨立性極
      為薄弱，在時間差距上，難以強行分開，在刑法評價上，
      以視為數個舉動之接續施行，合為接續之一行為予以評價
      ，較為合理。公訴意旨認被告上開所為，應論以2罪數罪
      併罰，容有誤會。
　　4.被告於犯罪事實欄一（一）至（三）所為3次犯行，犯罪
      日期有別，各次聊天內容均屬重新開啟之完整對話，可見
      被告是各起犯意而引誘被害人，且其犯罪行為可明確相互
      區分，各次應獨自成立犯罪，而予分論併罰。辯護人為被
      告主張就犯罪事實欄一（一）至（三）部分，應僅以接續
      犯論以1罪，尚屬無據。
（二）本件無適用刑法第59條酌減規定之餘地：
　　1.辯護人雖為被告主張：被告犯後態度良好，並有與被害人
      及告訴人調解之意願，僅因分期給付與否之賠償方式未有
      共識而無法成立調解，且本案犯罪手段及情節均非重等語
      （見訴卷第69至70頁），而請求依刑法第59條規定酌減被
      告刑責。
　　2.然查，被告於102年間即曾因與網路遊戲上結識14歲以上
      未滿16歲之女子性交，而經臺灣臺中地方法院判決有期徒
      刑3月，緩刑2年確定；又於110年5月、6月間透過網路遊
      戲結識雙胞胎女性兒童2名，並於同年8月4日以通訊軟體
      傳送文字訊息引誘其等拍攝裸露生殖器之猥褻行為數位照
      片，而於同年月24日為警搜索桃園市中壢區之該時住處（
      嗣經臺灣臺南地方法院以110年度訴字第1155號判決有期
      徒刑3年6月在案）等情，有前開2案件之判決書、臺灣高
      等法院被告前案紀錄表各1份在卷為證（見訴卷第13至16
      頁、第71至78頁），並經被告坦認在卷（見訴卷第66頁、
      第68頁）。被告非但未記取前案科刑或為警搜索查獲之教
      訓，反而再以網路遊戲結識、通訊軟體聯繫等相類手段，
      於110年8月24日為警因上開雙胞胎女童案件執行搜索後之
      「隔日」即再犯本案犯罪事實欄一（一）犯行，並食髓知
      味而另起犯意為犯罪事實欄一（二）、（三）犯行，足見
      被告明顯缺乏對於兒童及少年性自主權益保護及尊重之法
      治觀念，一再對身心發展未臻健全，尚無成熟之性自主、
      隱私觀念及自我保護能力之兒少施以性犯罪，法敵對意識
      嚴重，惡性重大。且被告所為，除濫行剝削被害人之性自
      主決定權，而影響其身心健全之發展外，其引誘被害人透
      過網路傳送猥褻行為電子訊號之方式，使得該電子訊號有
      長期留存於雲端伺服器之可能，亦造成被害人日後需擔憂
      該數位照片是否恐遭外流之風險，而使被害人於成長過程
      蒙受難以磨滅之心靈創傷、陰影及隱憂，其犯罪情節重大
      ，所生危害亦甚鉅。
　　3.綜合以上各情，難認本件有何犯罪情狀顯可憫恕之情形，
      要無依刑法第59條酌減被告刑責之餘地，辯護人此部分主
      張尚無可採。
（三）量刑及定應執行刑：
　　　爰以行為人之責任為基礎，審酌被告明知被害人於案發時
      為12歲以上未滿18歲之少年，心智年齡未臻成熟，判斷力
      、自我保護能力及性隱私之自主決定意思仍有不足，竟為
      滿足自己慾望，引誘使被害人自行拍攝而製造猥褻行為之
      數位影像供其觀看，妨害被害人之身心健全發展，違反法
      律保障兒童及少年身心健康之規範意旨，所為甚屬不該，
      應予非難。且被告自102年起即有以相類網路結識連繫後
      而對兒童及少年施行性犯罪之前科，更於110年8月24日為
      警因上開雙胞胎女童案件執行搜索後之「隔日」起即再犯
      本案3犯行，顯見其法敵對意識嚴重，犯罪之惡性重大，
      有予以較高強度刑責矯正之必要。兼衡被告犯後始終坦承
      犯行，有與被害人及告訴人調解之意願，然因分期給付與
      否之賠償方式未有共識而無法成立調解，迄今尚未適度填
      補被害人損害等犯後態度；兼衡被告於本院審理中自述之
      智識程度及生活狀況（見訴卷第68頁，基於個人隱私及個
      資保障，不於判決中詳載）等一切情狀，就其3次犯行各
      量處如主文所示之刑。又考量被告所犯前揭3次犯行，時
      間相近、罪名及犯罪手法相同，侵害同一被害人即乙○之
      法益等情，定其應執行刑如主文所示。　　　
四、沒收：　
（一）猥褻行為之電子訊號應予沒收：
　　　本件被害人於犯罪事實一（一）自行拍攝僅穿著內褲之數
      位照片1張、於犯罪事實一（二）自行拍攝僅穿著內褲之
      數位照片1張及裸露生殖器之數位照片1張、於犯罪事實一
      （三）自行拍攝僅穿著內褲之數位照片1張，共計4張數位
      照片，均屬經被告引誘而製造之猥褻行為電子訊號。雖被
      告自述未將該等電子訊號另行下載存檔於硬體設備等語（
      見警卷第7至9頁、偵卷第22頁），尚與本院111年7月5日
      勘驗扣案行動電話結果相符（見訴卷第62頁）。惟該等電
      子訊號既經由通訊軟體Messenger傳送，自仍留存於該通
      訊軟體之雲端伺服器中。經本院當庭勘驗扣案如附表一編
      號2至3所示行動電話，並由被告嘗試登入臉書暱稱「黃剩
      男」帳號後，被告表示已忘記密碼無法登入，此有上開勘
      驗筆錄1份可佐（見訴卷第62至63頁），而無證據證明該
      等電子訊號已完全滅失，且未據扣案，自仍應依兒童及少
      年性剝削防制條例第36條第6項規定，不問屬於犯罪行為
      人與否，均予宣告沒收。
（二）犯罪工具之沒收：
　　　扣案如附表一編號2至3所示之行動電話，均為被告所有，
      且均供其用於本案犯罪事實欄一（一）至（三）犯行聯繫
      被害人及接收猥褻行為電子訊號之用等情，業據其供述在
      卷（見訴卷第62至63頁），爰依刑法第38條第2項前段規
      定宣告沒收。至附表一編號1之物，雖為被告所有，然經
      其供述為案發後始購入，並未用於本案犯行聯繫被害人使
      用等語（見訴卷第63頁），卷內復無其他積極事證可認該
      物與本案犯行有關，且非屬違禁物，尚乏沒收之依據，爰
      不予宣告沒收。
據上論斷，應依刑事訴訟法第299條第1項前段、第300條，兒童
及少年性剝削防制條例第36條第2項、第6項，刑法第11條、第51
條第5款、第38條第2項前段，判決如主文。
本案經檢察官丁○○提起公訴，檢察官丙○○到庭執行職務。
中　　華　　民　　國　　111 　年　　7 　　月　　19　　日
                  刑事第九庭    審判長法  官  毛妍懿
                                      法  官  黃三友
                                      法  官  張瀞文
以上正本證明與原本無異。
如不服本判決應於收受送達後20日內向本院提出上訴書狀，並應
敘述具體理由；如未敘述上訴理由者，應於上訴期間屆滿後20日
內向本院補提理由書（均須按他造當事人之人數附繕本）「切勿
逕送上級法院」。
中　　華　　民　　國　　111 　年　　7 　　月　　19　　日
　　　　　　　　　　　　　　　　　    書記官  張惠雯
附錄本案論罪科刑法條：
兒童及少年性剝削防制條例第36條第2項
招募、引誘、容留、媒介、協助或以他法，使兒童或少年被拍攝
、製造性交或猥褻行為之圖畫、照片、影片、影帶、光碟、電子
訊號或其他物品，處三年以上七年以下有期徒刑，得併科新臺幣
三百萬元以下罰金。
附表一：扣案物
編號 扣案物品名稱 數量 1 ALLDOCUBE平板電腦 1台 2 小米牌黑色行動電話（無SIM卡） 1支 3 VIVO牌銀色行動電話（無SIM卡） 1支 
附表二：本判決所引出處之卷宗簡稱對照表 
簡稱 卷宗名稱 警卷 高雄市政府警察局婦幼警察隊高市警婦隊偵字第11070873800號偵查卷宗 他卷 高雄地檢署110年度他字第7968號卷宗 偵卷 高雄地檢署110年度偵字第26176號卷宗 審訴卷 本院111年度審訴卷字第142號卷宗 訴卷 本院111年度訴字第327號卷宗